# 税法规定的固定资产大类有无细分列举

提问人：yjhly2011 时间：2022-05-12 23:35:17
各位老师，税法规定的固定资产的折旧年限政策：(一)房屋、建筑物，为 20 年;(二)飞机、火车、轮船、机器、机械和其他生产设备，为 10 年;(三)与生产经营活动有关的器具、工具、家具等，为 5 年;(四)飞机、火车、轮船以外的运输工具，为 4 年;(五)电子设备，为 3 年。有具体列举的文件政策吗，比如每一类包括哪些东西，现实中有不容易划分的情况，比如空调属于第三类还是第五类，网上也有不同的声音，再有就是残值率是否也有文件政策支持，谢谢大家

回答人：chenyiwei
《固定资产分类与代码标准》是一套国家标准。《固定资产分类与代码标准》(GB/T14885－2010)已于 2011 年 1 月 10 日发布，取代原《固定资产分类与代码标准别》(GB/T14885-1994)，并从2011 年 5 月 1 日开始实施。可根据该标准确定具体的资产分类。

提问人：yjhly2011 时间：2022-05-16 11:27:00
陈版主您好，感谢您的回复，我下载了《固定资产分类与代码标准》(GB/T14885－2010)，感觉表格中列举的固定资产分类与税法中规定的五类并不能对应上，实务中企业是否需要进行自我判断，残值率也是企业自行确定吗，有的确定为原值的5%，可以均为零吗，谢谢

回答人：chenyiwei
会计上的分类和残值率估计，理论上都可以自行确定。